最　高　行　政　法　院　裁　定
                                     100年度裁字第1077號
上  訴  人　源利電磁工業股份有限公司
代　表　人　林建賢
上  訴  人　經濟部智慧財產局
代　表　人　王美花
被 上訴 人　駿富達科技股份有限公司
代　表　人　游雅淳
上列當事人間新型專利舉發事件，上訴人對於中華民國99年12月
30日智慧財產法院99年度行專訴字第114號判決，提起上訴，本
院裁定如下：
　　主  文
上訴駁回。
上訴審訴訟費用由上訴人負擔。
　　理  由
一、按智慧財產案件審理法未規定者，分別依民事、刑事或行政
    訴訟程序應適用之法律，又對於智慧財產法院之裁判，除法
    律別有規定外，得上訴或抗告於終審行政法院，智慧財產案
    件審理法第1條及第32條分別定有明文。而對於高等行政法
    院判決之上訴，非以其違背法令為理由，不得為之，行政訴
    訟法第242條定有明文。依同法第243條第1項規定，判決不
    適用法規或適用不當者，為違背法令；而判決有同條第2項
    所列各款情形之一者，為當然違背法令。是當事人以高等行
    政法院判決有不適用法規或適用法規不當為上訴最高行政法
    院之理由時，其上訴狀或理由書應有具體之指摘，並揭示該
    法規之條項或其內容。如以行政訴訟法第243條第2項所列各
    款情形為理由時，其上訴狀或理由書，應揭示合於該條項各
    款之事實，如未依此項方法表明者，即難認為已對高等行政
    法院判決之違背法令有具體之指摘，其上訴自難認為合法。
二、本件上訴人源利電磁工業股份有限公司（下稱源利公司）於
    原審訴訟程序為原審被告經濟部智慧財產局（下稱智財局）
    之獨立參加人，因本件撤銷訴訟之訴訟標的，係在爭執原審
    被告所為審定「舉發成立」行政處分之違法性，訴訟當事人
    一方應為作成該審定行政處分之機關即原審被告，參加人源
    利電磁工業股份有限公司已於上訴狀併列其為上訴人，應認
    亦為原審被告提起本件上訴，爰併列智財局為上訴人，先予
    敘明。
三、本件被上訴人前於民國95年9月5日以「磁性微粒吸附滾輪」
    向上訴人申請新型專利，經智財局編為第095215824號審查
    後，發給新型第I240777號專利證書。嗣上訴人源利公司以
    系爭專利有違專利法第94條第4項規定，不符新型專利要件
    ，對之提起舉發。案經上訴人審查，以99年3月11日智專
    三(三)04064字第09920154600號專利舉發審定書為「舉發成立
    ，應撤銷專利權」之處分，被上訴人不服，提起訴願，經經
    濟部99年6月1日經訴字第09906066590號訴願不受理駁回，
    被上訴人仍表不服，遂提起本件行政訴訟。原審法院認本件
    判決結果，將影響上訴人源利公司之權利或法律上利益，依
    職權命該公司獨立參加本件訴訟。
四、本件上訴雖以原審判決違背法令為由，惟核其上訴理由狀所
    載內容，係以原審法院認系爭專利之申請範圍第2項存有進
    步之空間，而智財局、訴願機關及原審法院均認同引證案已
    證明系爭專利申請範圍第1項及第3至7項不具進步性，故本
    件重點在於系爭專利申請範圍第2項相對於引證按是否具進
    步性；實際上，該項技術內容為所屬技術領域中，具通常知
    識者依申請前技術顯能輕易完成，故相較於引證案應不具進
    步性，而智財局及訴願機關更進一步認定引證案業已證明系
    爭專利全部申請範圍不具進步性，是以，原審法院之論斷實
    屬不當，應予廢棄等理由云云，無非重申其已為原審法院所
    不採之各項主張，就原審取捨證據、認定事實之職權行使，
    指摘其為不當，核屬對於專利法等相關法令規範意旨之誤解
    ，而未具體表明原判決合於不適用法規、適用法規不當或行
    政訴訟法第243條第2項所列各款之情形，難認為對原審判決
    之如何違背法令已有具體之指摘，依首揭說明，其上訴為不
    合法，應予駁回。
五、依行政訴訟法第249條第1項前段、第104條、民事訴訟法第9
    5條、第78條、第85條第1項前段，裁定如主文。
中　　華　　民　　國　　100　 年　　4　　 月　　28　　日
                    最高行政法院第四庭
                        審判長法官　吳　明　鴻
                              法官　林　茂　權
                              法官　侯　東　昇
                              法官　黃　秋　鴻
                              法官　陳　國　成

以  上  正  本  證  明  與  原  本  無  異
中　　華　　民　　國　　100　 年　　4　　 月　　29　　日
　　　　　　　　　　　　　　　書記官　吳　玫　瑩